tables/fr-bfu-g2.ctb
#Quelques mots ou suites de caractères difficiles à intégrer dans les règles ci-dessus"
word allô 56-1-123-123-1456
word auer 1-136-15-1235
word à-peu-près 12356-36-1234-5-36-235-234
word bau 12-13
begword bickf 12-24-14-13-124
word bottom 12-135-2345-2345-2456
nofor before con begword buck 12-136-14-13
nofor word çà 12346-12356
word cañon 14-1-12456-346
word cañons 14-1-12456-346-234
nofor word crône 25-1456-1345-15
nofor word crônes 25-1456-1345-156
before conabr begmidword coex 14-135-15-1346
word décemvir 145-123456-14-345-1236-24-1235
partword décemvir 145-123456-14-345-1236-24-1235
word diêu 56-145-24-126-136
word doña 145-135-12456-1
nofor before con begword draw 1456-1-2456
word fagoue 124-1-1245-1256-15
word fagoues 124-1-1245-1256-156
nofor begword folk 124-135-123-13
nofor begword fox 124-135-1346
nofor begword frœ 16-246
nofor before con begword from 16-2456
word guèze 1245-136-2346-1356-15
nofor begword hack 125-1-14-13
#word haplorhine 125-1-1246-135-1235-125-24-1345-15
nofor begmidword indemn 35-145-345-1345
nofor midword kilo 13-24-123-135
word landsmål 123-2-145-234-134-2-123
sufword lemna 123-345-1345-1
word link 123-53-13
word links 123-53-13-234
word maestà 134-1-15-234-2345-12356
word moeurs 134-135-46-234
nofor before con begword new 1345-15-2456
nofor begword pellagreu 1234-15-456-1-12456-5
word pelles 123-15-456-156
nofor before con begword pick 1234-24-14-13
partword qur 12345-136-1235
word pop3 1234-135-1234-6-146
word prof 235-135-124
word profs 235-135-124-234
word riksmål 1235-24-13-234-134-2-123
nofor begword wh 2456-125
nofor begword semnop 234-345-1345-135-1234
nofor begword semsey 234-345-234-15-13456
nofor begword señ 234-15-12456
word sertão 234-236-2345-1-135
word sos 56-234-135-234
nofor partword stock 234-2345-135-14-13
nofor begword temno 2345-345-1345-135
sufword york 13456-56-13
word www 56-2456-2456-2456
nofor word zyklon 1356-13456-13-123-346
nofor word € 45-15
always (o) 236-135-356

#Ponctuations suivies d'un signe
nofor postpunc ." 256-2356
nofor postpunc .) 256-356
nofor postpunc .] 256-356-12
nofor postpunc .} 256-356-3-3
nofor postpunc ;" 23-2356
nofor postpunc ;) 23-356
nofor postpunc ;] 23-356-12
nofor postpunc ;} 23-356-3-3
nofor postpunc ," 2-2356
nofor postpunc ,) 2-356
nofor postpunc ,] 2-356-12
nofor postpunc ,} 2-356-3-3
nofor postpunc ?" 26-2356
nofor postpunc ?) 26-356
nofor postpunc ?] 26-356-12
nofor postpunc ?} 26-356-3-3
nofor postpunc !" 235-2356
nofor postpunc !) 235-356
nofor postpunc !] 235-356-12
nofor postpunc !} 235-356-3-3

#Signes suivis d'une ponctuation
nofor postpunc ), 356-2
nofor postpunc ); 356-23
nofor postpunc ): 356-25
nofor postpunc ). 356-256
nofor postpunc )? 356-26
nofor postpunc )! 356-235
nofor postpunc ", 2356-2
nofor postpunc "; 2356-23
nofor postpunc ". 2356-235
nofor postpunc "? 2356-26
nofor postpunc "! 2356-235
#ici
nofor postpunc ] 356-12
midword / 6-34

word " 56-2356
word \x00ab 56-2356
word \x00bb 56-2356

word / 6-34
word * 6-35
noback always -\s 56-36-0
word - 56-36
#noback always --\s 36-36-0
word ? 56-26
word ! 56-235
word ( 56-236
word ) 56-356
#Correction des sigles dont les lettres sont séparées par des points
nofor pass4 !@56[]@256-56 @56
nofor pass4 !@56[]@256@46 @56
nofor context @56-256 "."

nofor correct $ls["m.s."] "miens."
nofor correct $ls["v.s."] "viens."
nofor correct $ls["t.s."] "tiens."
nofor correct $ls["v.t."] "vient."
nofor correct $ls["t.t."] "tient."
nofor correct "q"["u"]"."$l ?
nofor correct "Q"["u"]"."$l ?
nofor correct ".q"["u"]"." ?
nofor correct ".Q"["u"]"." ?
nofor correct "qu"["u"] ?

#Quelques corrections après traitement
nofor pass3 [@36-134-356] @14-135-134-134-15-2345-2345-1235-15

#gestion du tiret en début de mot
noback correct [`"-"]$l "`-"
noback correct $s["-"]$l "`-"

#Parenthèse dans un mot
noback correct $l["("] "ø("
nofor correct $l[""]"(" ?

#opérations mathématiques

#éliminer les chaînes n'étant pas des expressions mathématiques
nofor pass4 @6-36%frmath.$s @12345678*
nofor pass4 @6-36%frmath.~ @12345678*

nofor pass3 `[@6-36]!$s @13678
nofor pass3 $s[@6-36]!$s @13678
nofor pass3 $l[@6-36]$d @36-6
nofor pass3 @12345678 ?

#Une expression commençant par un point 6 est maintenant forcément une expression mathématique
#Elle se termine par un espace, un letsign ou une fin de chaîne.
nofor pass2 `@6 *#1=1
nofor pass2 $s@6 *#1=1
nofor pass2 `!@6 *#1=0
nofor pass2 $s!@6 *#1=0
nofor pass2 @56 *#1=0
#Cas particulier des mots finissant par "lieues"
nofor pass2 @123-6-156~ *#1=0
nofor pass2 @123-6-156$s *#1=0
nofor pass2 @123-6-156!$l *#1=0

#Traitement des opérateurs
nofor pass2 #1=1[@6-6-236] @2378
nofor pass2 #1=1[@356-3-3] @3568	accolade droite
nofor pass2 #1=1[@36] @368	moins
nofor pass2 #1=1[@235] @2358	plus
nofor pass2 #1=1[@34] @348	divisé
nofor pass2 #1=1[@35] @358	multiplié
nofor pass2 #1=1[@236] @2368	parenthèse gauche
nofor pass2 #1=1[@45-236] @12356a	crochet gauche
nofor pass2 #1=1[@12356] @12356a	crochet gauche
nofor pass2 #1=1[@356-12] @23456a	crochet droit
nofor pass2 #1=1[@23456] @23456a	crochet droit
nofor pass2 #1=1[@2356] @23568	égal
nofor pass2 #1=1[@5-126] @238	inférieur à
nofor pass2 #1=1[@5-345] @756	supérieur à

#Les chiffres
nofor pass2 #1=1[@16] @16a
nofor pass2 #1=1[@126] @126a
nofor pass2 #1=1[@146] @146a
nofor pass2 #1=1[@1456] @1456a
nofor pass2 #1=1[@156] @156a
nofor pass2 #1=1[@1246] @1246a
nofor pass2 #1=1[@12456] @12456a
nofor pass2 #1=1[@1256] @1256a
nofor pass2 #1=1[@246] @246a
nofor pass2 #1=1[@3456] @3456a
nofor pass2 #1=0[@356-12]$sp @234568
nofor pass2 #1=0[@356-12]~ @234568

nofor context @6-2368-6 "{"
nofor context @6-2368-6-6-2368 "({"
nofor context @6-6-2368-6-2368 "{("
nofor context @6-6-2368 "{"
nofor context @13678 "-"
nofor context @2378 "{"
nofor context @3568 "}"
nofor context @2358 "+"
nofor context @348 "/"
nofor context @358 "*"
nofor context @23568 "="
nofor context @368 "-"
nofor context @2368 "("
nofor context @238 "<"
nofor context @756 ">"
nofor context @234568 "]"

#Crochets mathématiques en forward
noback correct `["["]$dmp "`~["
noback correct $s["["]$dmp "`~["
noback correct ["["]$dmp "~["
noback correct $Dmp[]"]" "~~"
noback context ["~["] @12356
noback context ["~~]"] @23456
noback pass2 @12356[@6]!@6 ?
#Fin opérations mathématiques


nofor pass2 $a[@36-3-36]$a @36-123-1-36
nofor correct "grèo" "ïsso"
nofor correct $l["-te-"]"il" "-t-"
nofor correct $l["-te-"]"el" "-t-"
nofor correct $l["-te-"]"en" "-t-"
nofor correct $l["-te-"]"on" "-t-"
nofor correct $l["-te-"]"y" "-t-"

noback correct ["ien"]"." "i?"
noback pass2 $l[@26]@26 @15-1345
noback correct `$l"e." "ø"*
noback correct [$s]$l"e." "\sø"
noback correct `$l"e)" "ø"*
noback correct [$s]$l"e)" "\sø"
noback correct `$l"e?" "ø"*
noback correct [$s]$l"e?" "\sø"
nofor pass2 [@256-256-256]~ @368-368-368
nofor pass2 [@256-256-256]$s @368-368-368
nofor context [@368-368-368] "..."

# lettres suivi nombre
nofor pass2 $l[]@6$d @0-8-0
nofor correct "\s\\8/\s" ?

# nombre suivi lettres sans pts 56
nofor pass3 @6$d[]@1 @56
nofor pass3 @6$d[]@15 @56
nofor pass3 $d@0[]$d @0-8-0

# quelques suprressions de pts 56 ou 6 en forward
noback pass2 @6$d[@56]$l ?
noback pass2 [@56]@1$s ?
noback pass2 [@56]@15$s ?
noback pass2 `[@56]@1-36 ?
noback pass2 [@6]@6-45-236 ?
noback pass2 @5-126[@6]$dm ?
noback pass2 @5-345[@6]$dm ?
noback pass2 @6-6-236[@6] ?
noback pass2 [@56]@56$l ?
noback pass2 $l[@6]@45 ?

nofor word alvaralhão 1-123-1236-1-1235-1-123-125-1-135 
word bmw 12-134-2456
word	cant	56-14-1456
word	chs	56-14-125-234
noback word	cs	56-14-234
noback word	der	56-145-15-1235
word mn 56-134-1345
word ln 56-123-1345
word lr 56-123-1235
word lw 56-123-2456
word jt 56-245-2345
word ksi 56-13-234-24
word lm 56-123-134
word md 56-134-145
word min 56-134-24-1345
word mjc 134-245-14
word mms 56-134-134-234
noback word	mr	56-134-1235
noback word	mrs	56-134-1235-234
word mt 56-134-2345
word mtm 56-134-2345-134
word ns 56-1345-234
word pb 56-1234-12
word pc 56-1234-14
word pd 56-1234-145
word po 56-1234-135
word ppb 56-1234-1234-12
word pt 56-1234-2345
noback	word	sin 234-24-1345
word ssbs 56-234-234-12-234
word systems 234-13456-234-2345-15-134-234
word ten 2345-15-1345
word th 56-2345-125
word ths 56-2345-125-234
word tl 56-2345-123
word würm 2456-1256-1235-134
word wb 2456-12
endword wyg 2456-13456-1245
word xhosa 1346-125-135-234-1
word	zen	1356-15-1345
word	XV	1346-1236
word elektron 15-123-15-13-2345-1235-135-1345
nofor word been 12-15-26
nofor word pin's 1234-35-3-234
nofor word traveller's 356-1-1236-15-456-236-3-56-234
nofor correct "angström" "angstrœm"
nofor correct "Chrd\sRai" "Árd\sRí"
nofor correct "compoly" "-poly"
nofor correct "b.a.comba" "b.a.-ba"
nofor correct "b.a.comba" "b.a.-ba"
nofor correct "bokmanorl" "bokmål"
nofor correct "D-ROM" "D-Rom"
nofor correct "Neels?" "Neelsen"
nofor correct "eTtire" "eWire"
noback pass2 @26[@56]@36 ?

# Séquences de caractères particulières
compbrl :// URLs
compbrl ()
compbrl www.
compbrl ::
compbrl .be
compbrl .com
compbrl .edu
compbrl .fr
compbrl .gov
compbrl .mil
compbrl .net
compbrl .org

compbrl .cfg
compbrl .dll
compbrl .doc
compbrl .docx
compbrl .exe
compbrl .htm
compbrl .html
compbrl .ini
compbrl .log
compbrl .msi
compbrl .odt
compbrl .xls
compbrl .xlsx
compbrl .xml
compbrl .xsl
compbrl .tex
compbrl .txt

compbrl .gif
compbrl .jpg
compbrl .ico
compbrl .png

compbrl .avi
compbrl .ogg
compbrl .mkv
compbrl .mp3
compbrl .mp4
compbrl .wav
compbrl .wmv

compbrl .7z
compbrl .gz
compbrl .rar
compbrl .tar
compbrl .zip
